---
title: "RMSBA 2021"
output: html_document
---

```{r setup, include=FALSE}
knitr::opts_chunk$set(echo = TRUE)
```

```{r}
pacman::p_load(tidyverse,googlesheets4)
gs4_auth(email="cerrudoanibal@gmail.com")

url<- "https://docs.google.com/spreadsheets/d/1uYgR0ccm-PsZ8JwMDYWX8mUFI-N4I5ldN1EuB49hfno/edit?usp=sharing"
url %>% gs4_browse()
ecb <- gs4_get(url)
```

```{r}
raw <- ecb %>% read_sheet(sheet="rawt", skip=0)
```

```{r}
raw %>% 
  mutate(borrar=NA) %>% 
  write_sheet(agroe, sheet = "rawt")
raw
```

```{r}
raw <- raw %>%
  mutate (rep=as.factor(rep), subzona=as.factor(subzona),hib=as.factor (hib))
```


```{r}
rawo<-raw %>% 
  dplyr::filter(subzona=="oeste")

sum<- rawo%>%
    group_by(subzona,hib) %>%
    summarise(n = sum(!is.na(rto14)), 
              mean = mean(rto14, na.rm = T), 
              sd = sd(rto14), 
              se = sd(rto14)/sqrt(n),
              meanrt= mean(rto14,na.rm = T))#,
   #           meanrv= m
#ean(radv,na.rm = T),
      #       meanrr= mean(radr,na.rm = T) )
```


##1) Rto subzona oeste
```{r}
rawo %>% 
  ggplot(aes(x = hib, y = rto14, col=hib))+
  #geom_boxplot(outlier.shape = NA) +
  geom_jitter(alpha = 0.2, width = 0.1)+
  #geom_smooth(method = "lm", formula = y ~ poly(x, 2), level = 0.9)
 # coord_cartesian (ylim = c(0,18000), xlim = c(4,10))+
  
theme(text = element_text(size=10),
        axis.text.x = element_text(angle=90, hjust=1)) +
 facet_grid ("sitio")
```

#4) Ajuste de modelo:

```{r}
pacman::p_load(readr, tidyverse, forcats, # data import and handling
               lme4, ct,            # linear mixed model 
               emmeans, multcomp,         # mean comparisons
               ggplot2, desplot, agridat, nmle)          # plots
```

Ajuste de modelo:

```{r}
library(metan)
# ANOVA for all variables in data
ind_an <- anova_joint(rawo,
env = sitio,
gen = hib,
rep = rep,
resp = rto14)
# mean for each environment
get_model_data(ind_an)
# P-value for genotype effect
get_model_data(ind_an, "details")
```

```{r}

library(metan)
# ANOVA for all variables in data
ind_a <- gamem_met(rawo,
env = sitio,
gen = hib,
rep = rep,
resp = rto14,
random= "env",
prob=0.05,
verbose= TRUE
)

plot(ind_a, type = "re")
# mean for each environment
get_model_data(ind_a)
# P-value for genotype effect
get_model_data(ind_a, "details")
```

```


```{r}
library(metan)
ge_plot(rawo, hib, sitio, rto14)
ge_plot(rawo, sitio, hib, rto14, type = 2)
ge_winners(rawo, sitio, hib, rto14, type = "ranks")
```

```{r}
library(metan)
BLUP <- waasb(rawo,
resp = rto14,
gen = hib,
env = sitio,
rep = rep)
plot_blup(BLUP)
plot_blup(BLUP, which = "gen")
```




```{r}
library(lme4, nlme)
mod.d <- lmer(rto14 ~ rep + hib*sitio +
                     (1|rep:sitio), 
                     data=rawo)

mod.d



```

Homocedasticidad

```{r}

plot(mod.d, which = 1)
#car::leveneTest(mod.d)
```

Anova

```{r}
anv <- car::Anova(mod.d)
summary(mod.d)
anv

```

Medias e intervalos de confianza

```{r}
em <- emmeans(mod.d, ~hib|sitio, type = "response")
em
```

Comparación de las medias:

```{r}
res <- cld(em, Letters = letters, reverse = T, alpha = 0.05)
res
```




Medias e intervalos de confianza

```{r}
em <- emmeans(mod.s, ~trat*cob, type = "response")
em
```

Comparación de las medias:

```{r}
res <- cld(em,level=0.95, Letters = letters, reverse = T, alpha = 0.13)
res
```

Gráfico de intervalos de confianza

```{r}
plot(res)
res_tbl <- res %>%
    as_tibble()
```










```{r}
pacman::p_load(readr, tidyverse, forcats, # data import and handling
               lme4, ct,            # linear mixed model 
               emmeans, multcomp,         # mean comparisons
               ggplot2, desplot)          # plots
```







```{r}

library(lme4)
mod.d <- lmer(rto14 ~ rep + sitio*hib +
                     (1|rep:hib), 
                     data=rawo)

mod.d

```


Homocedasticidad

```{r}

plot(mod.d, which = 1)
#car::leveneTest(mod.d)
```

Anova

```{r}
anv <- car::Anova(mod.d)
summary(mod.d)
anv

```

Medias e intervalos de confianza

```{r}
em <- emmeans(mod.d, ~trat*cob, type = "response")
em
```

Comparación de las medias:

```{r}
res <- cld(em,level=0.95, Letters = letters, reverse = T, alpha = 0.13)
res
```

Gráfico de intervalos de confianza

```{r}
plot(res)
res_tbl <- res %>%
    as_tibble()
```



```{r}
raws <- ecb %>% read_sheet(sheet="raws", skip=0)
```

```{r}
raws %>% 
  mutate(borrar=NA) %>% 
  write_sheet(agroe, sheet = "raws")

raws
```


1) rto en fun fert plit por dens e hib

```{r}
raws <- raws %>%
  mutate (rep=as.factor(rep))

  #mutate (fertf=as.factor(fert)) %>%
raws %>% 
  ggplot(aes(x = hib, y = hum, col=hib))+
  #geom_boxplot(outlier.shape = NA) +
  geom_jitter(alpha = 0.2, width = 0.1)+
  #geom_smooth(method = "lm", formula = y ~ poly(x, 2), level = 0.9)
 # coord_cartesian (ylim = c(0,18000), xlim = c(4,10))+
  
theme(text = element_text(size=8),
        axis.text.x = element_text(angle=90, hjust=1)) +
 facet_grid ("ensayo~sitio")
  
```

4) Ajuste de modelo:

```{r}
pacman::p_load(readr, tidyverse, forcats, # data import and handling
               lme4, ct,            # linear mixed model 
               emmeans, multcomp,         # mean comparisons
               ggplot2, desplot)          # plots
```


```{r}

library(lme4)
mod.d <- lmer(rto14 ~ rep + sitio*hib +
                     (1|rep:hib), 
                     data=raw)

mod.d

```


Homocedasticidad

```{r}

plot(mod.d, which = 1)
#car::leveneTest(mod.d)
```

Anova

```{r}
anv <- car::Anova(mod.d)
summary(mod.d)
anv

```

Medias e intervalos de confianza

```{r}
em <- emmeans(mod.d, pairwise ~ hib)# | sitio)
em

```

Comparación de las medias:

```{r}
res <- cld(em, Letters = letters, reverse = T, alpha = 0.05)
res
```


